臺灣雲林地方法院民事判決
109年度訴字第773號
原      告  曾義瀧  
訴訟代理人  劉興文律師
被      告  黃偉銘  

上列當事人間請求損害賠償事件，本院於民國110年2月1日言詞
辯論終結，判決如下：
    主  文
被告應給付原告新臺幣拾貳萬零貳佰壹拾元，及自民國一０九年
八月十五日起至清償日止，按週年利率百分之五計算之利息。
原告其餘請求駁回。
訴訟費用由被告負擔百分之十二，餘由原告負擔。
本判決第一項得假執行。
原告其餘假執行之聲請駁回。
    事實及理由
壹、程序方面
    按訴狀送達後，原告不得將原訴變更或追加他訴，但請求之
    基礎事實同一者或擴張應受判決事項之聲明者，不在此限，
    民事訴訟法第255條第1項第2款、第3款定有明文。本件原告
    於民國109年7月29日提出刑事附帶民事訴訟起訴狀，第一項
    聲明求為判決：被告應賠償原告新臺幣（下同）50萬元，及
    自起訴狀繕本送達翌日起至清償日止，按年利率5％計算之利
    息。嗣於同年10月21日另提出刑事附帶民事起訴狀，變更第
    一項聲明求為判決：被告應給付原告1,000,460元，及自起
    訴狀繕本送達翌日起至清償日止，按年息5％計算之利息。原
    告上開原本之訴及變更之訴均係基於被告於108年12月12日1
    7時許對其所為傷害侵權行為之事實，核屬同一基礎事實，
    且係擴張應受判決事項之聲明，合於上開規定，應予准許。
貳、實體方面
一、原告主張：原告於108年12月12日17時許，在雲林縣○○鎮○地
    里00○00號前，因故與被告發生糾紛，被告竟基於傷害之犯
    意，手持路邊之三角錐毆打原告，致原告受有腦震盪、前額
    撕裂傷、右側第7及第8肋骨骨折等傷害，被告並經臺灣雲林
    地方檢察署（下稱雲林地檢署）檢察官以109年度偵字第165
    8號提起公訴，復經本院109年度訴字第399號刑事判決判處
    有期徒刑4月確定在案。原告因被告上開侵權行為而支出醫
    療費用460元，且被告案發至今未曾向原告表達任何歉意及
    和解誠意，犯後卸飾犯行、態度不佳，原告莫名遭到被告之
    突擊受傷，至今仍感到非常恐懼，故請求非財產上損害賠償
    100萬元。爰依民法第184條第1項後段、第195條第1項、第3
    款規定，請求被告賠償1,000,460元等語。並聲明：㈠被告應
    給付原告1,000,460元，及自起訴狀繕本送達翌日起至清償
    日止，按年息5％計算之利息；㈡願供擔保請准宣告假執行。
二、被告則以：對於原告主張被告所為之侵權行為及因此支出醫
    療費用210元等事實，被告不爭執，惟原告請求賠償精神慰
    撫金之金額過高，被告只同意賠償原告1萬元等語抗辯，並
    聲明：原告之訴駁回。
三、得心證之理由：
  ㈠原告主張其於108年12月12日17時許，在雲林縣○○鎮○地里00○
    00號前，因故與被告發生糾紛，遭被告手持路邊之三角錐毆
    打，致其受有腦震盪、前額撕裂傷、右側第7及第8肋骨骨折
    等傷害之事實，已據其提出天主教若瑟醫療財團法人若瑟醫
    院（下稱若瑟醫院）診斷證明書為憑，復為被告所不爭執，
    並有本院109年度訴字第399號刑事判決在卷可憑，且經本院
    職權調取上開刑事案卷及原告之病歷資料閱覽無誤，堪認原
    告上開主張之事實為真實。
　㈡按故意以背於善良風俗之方法，加損害於他人者，負損害賠
    償責任；不法侵害他人之身體或健康者，對於被害人因此喪
    失或減少勞動能力或增加生活上之需要時，應負損害賠償責
    任；不法侵害他人之身體、健康、名譽、自由、信用、隱私
    、貞操，或不法侵害其他人格法益而情節重大者，被害人雖
    非財產上之損害，亦得請求賠償相當之金額，民法第184條
    第1項後段、第193條第1項、第195條第1項前段分別定有明
    文。本件被告對原告為故意傷害之侵權行為，已觸犯刑法第
    277條第1項之傷害罪，經本院109年度訴字第399號刑事判決
    判刑確定，係故意以背於善良風俗之方法，加損害於他人，
    且情節自屬重大，是原告主張被告應負侵權行為之損害賠償
    責任，自屬有據。又原告主張其因被告上開侵權行為受傷而
    就醫，致支付醫療費用210元（原請求460元，已當庭減縮為
    210元）之事實，已據其提出若瑟醫院之門診收據為憑，且
    為被告所不爭執，此部分核屬增加生活上之需要，原告此部
    分請求核屬有據，逾此部分金額之請求則屬無據。又不法侵
    害他人之權利，被害人受有非財產上損害，請求加害人賠償
    相當金額之慰撫金時，法院對於慰撫金之量定，應斟酌實際
    加害情形、所造成之影響、被害人痛苦之程度、兩造之身分
    地位經濟情形及其他一切狀況為之。本院審酌兩造間並不相
    識，僅於酒後發生爭執，被告竟持路旁之三角錐毆打原告，
    致原告受有腦震盪、前額撕裂傷、右側第7及第8肋骨骨折等
    傷害，手段確屬惡劣，被告於犯後雖坦承犯行，惟未能與原
    告和解，並參酌原告自陳於事發當時並無工作、學歷為高中
    肄業、每月有殘障津貼5,000元之收入，被告自陳學歷為國
    中畢業、從事人力粗工、收入不穩定、每月平均收入約2萬
    元，及本院依職權透過稅務電子閘門系統調取兩造於106至1
    08年度所得及財產調件明細表等一切情狀，認原告請求之非
    財產上損害賠償以12萬元為適當，逾此金額部分之請求，則
    屬過高，不應准許。
　㈢綜上所述，原告請求被告賠償醫療費用210元及精神慰撫金12
    萬元，合計120,210元，為有理由，應予准許，逾此金額之
    請求則無理由。
四、按給付無確定期限者，債務人於債權人得請求給付時，經其
    催告而未為給付，自受催告時起，負遲延責任。其經債權人
    起訴而送達訴狀，或依督促程序送達支付命令，或為其他相
    類之行為者，與催告有同一之效力；遲延之債務，以支付金
    錢為標的者，債權人得請求依法定利率計算之遲延利息；應
    付利息之債務，其利率未經約定，亦無法律可據者，週年利
    率為5％，民法第229條第2項、第233條第1項前段及第203 條
    分別定有明文。查原告之刑事附帶民事訴訟起訴狀繕本於10
    9年8月4日送達而寄存於被告住居所地之雲林縣警察局虎尾
    分局大屯派出所，有本院送達證書在卷可憑（見附民卷第5
    、7頁），於同年月14日發生合法送達之效力，是原告請求
    自起訴狀繕本送達被告之翌日起，即自109年8月15日起至清
    償日止，按週年利率5％計算之利息，並無不合，應予准許。
五、從而，原告依侵權行為之法律關係，請求被告賠償120,210
    元，及自109年8月15日起至清償日止，按週年利率5％計算之
    利息，為有理由，應予准許，逾此範圍之請求，則為無理由
    ，應予駁回。　　
六、本判決原告勝訴部分係所命給付之金額未逾50萬元之判決，
    依民事訴訟法第389條第1項第5款規定，應依職權宣告假執
    行，此部分雖經原告陳明願供擔保請准宣告假執行，惟其聲
    請不過促請法院職權發動，本院無庸就其聲請為准駁之裁判
    。又原告敗訴部分，其假執行之聲請失所依據，應予駁回。
七、訴訟費用負擔之依據：民事訴訟法第79條。
中　　華　　民　　國　　110 　年　　2 　　月　　18　　日
                  民事第一庭    法  官  廖國勝
以上正本係照原本作成。
如對本判決上訴，須於判決送達後廿日內向本院提出上訴狀。如
委任律師提起上訴者，應一併繳納上訴審裁判費。
中　　華　　民　　國　　110 　年　　2 　　月　　18　　日
                                書記官　林曉佩